【裁判字號】    90,聲再,128
【裁判日期】    900817
【裁判案由】    聲請再審
【裁判全文】
臺灣高等法院高雄分院刑事裁定    九十年度聲再字第一二八號
    再審聲請人
    即受判決人  甲○○
右列聲請人因背信等案件，對於本院八十七年度上易字第二六六三號中華民國八十八
年十月十二日確定判決（臺灣高雄地方法院八十七年度易緝字第一三五號、臺灣高雄
地方法院檢察署八十四年度偵字第一三八五七、二一三九四、二六○七八號），聲請
再審，本院裁定如左：
    主  文
再審之聲請駁回。
    理  由
一、聲請意旨略稱：如附件所載。
二、刑事訴訟再審係對刑事確定判決之事實錯誤所為之救濟方法，與非常上訴旨在糾
    正法律上錯誤迥不相侔，原確定判決是否理由不備，乃適用法律之問題，聲請人
    以原確定判決違背法令聲請再審，顯有誤會。查有罪之判決確定後，為受判決人
    之利益聲請再審，必其聲請之理由合於刑事訴訟法第四百二十條第一項所定情形
    者，即有(1)原判決所憑證物已證明其為偽造或變造者；(2)原判決所憑之證言或通
    譯已證明其為虛偽者；(3)受有罪判決之人，已證明其係被誣告者；(4)原判決所憑
    之通常法院或特別法院之裁判已經確定裁判變更者；(5)參與原判決或前審判決或
    判決前所行調查之法官或參與偵查或起訴之檢察官，因該案件犯職務上之罪已經
    證明者，或因該案件違法失職已受懲戒處分，足以影響原判決者；(6)已發現確實
    之新證據，足認受有罪判決之人應受無罪、免訴或輕於原判決所認罪名之判決者
    之情形之一及第四百二十一條有足以影響於判決之重要證據漏未審酌者，始准許
    之。而刑事訴訟法第四百二十一條規定，如有「足以生影響於判決之重要證據漏
    未審酌」，固得為受判決人之利益，聲請再審，惟已提出之重要證據被捨棄不採
    用，原判決已明理由者，即非漏未審酌。本件原確定判決對聲請人確有背信及
    據以認定該事實之證據，均已於原確定判決中詳予審酌、論斷，有該確定刑事判
    決書影本一份卷附足按，而聲請人於確定判決審理中提出其與告訴人陳俊宏所立
    合約書，原確定判決就該合約書內容認定聲請人有為告訴人申報繳交稅捐任務，
    也在確定判決理由中詳為闡述，而對本案之採證論理乃原審自由心證之範圍，並
    非漏未審酌，且對聲請人主張如何不足採詳為批駁論述，該論述批駁並無明顯違
    背經驗法則之處，又聲請人提出本院八十八年十二月三十一日民事判決影本一份
    ，該民事判決係本件刑事判決八十八年十月十二日確定後之判決，即非刑事判決
    前已存在嗣判決後始發現之新證據，且民事判決並無拘束刑事判決之效力。本件
    聲請人所舉聲請再審之理由，核與上引法條所定無一相符，徒就原確定判決所為
    證據之取捨據以爭執，應認為無再審理由，爰依同法第四百三十四條第一項，裁
    定如主文。
中    華    民    國      九十      年       八       月     十七     日
                              臺灣高等法院高雄分院刑事第八庭
                                  審判長法官  郭雅美
                                        法官  張盛喜
                                        法官  莊飛宗
右正本證明與原本無異。
不得抗告。
                                      書記官  張明賢
中    華    民    國      九十      年       八       月     二十一   日
                                                                      Ｄ


司法院資訊處製作；財團法人民間司法改革基金會備份。
